【裁判字號】    88,自,648
【裁判日期】    890223
【裁判案由】    傷害
【裁判全文】
臺灣高雄地方法院刑事判決                          八十八年度自字第六四八號
    自  訴  人  甲○○
    被      告  乙○○
    選任辯護人  吳玉豐
    選任辯護人  趙建華
    被      告  丙○○
右列被告因傷害案件，經自訴人提起自訴，及移送併辦審理（台灣高雄地方法院檢察
署八十八年偵字第二七六六三號），本院判決如左︰
    主  文
乙○○、丙○○共同傷害人之身體，各處拘役貳拾日，如易科罰金，均以佰元折算
壹日。
    事  實
一、乙○○與丙○○係父子關係，其二人於民國八十八年十月二十三日晚上十時十五
    分許，在高雄市左營區慕義巷二十一之一號內，因稅務細故而與乙○○之弟媳甲○○發生爭執，乙○○、丙○○二人一時衝動，竟共同基於傷害之犯意，由乙○○出手毆打甲○○臉部二拳，丙○○當場拿客廳椅子欲砸甲○○，經甲○○以右
    手抵擋，致甲○○受有左眼周圍痛、左腕擦傷等傷害。
二、案經甲○○提起自訴及臺灣高雄地方法院檢察署檢察官移送審理。
    理  由
一、訊據被告乙○○、丙○○固坦承於右揭時地，因稅務問題與甲○○發生爭執，惟
    矢口否認有傷害犯行，均辯稱：當天伊二人並無出手毆打甲○○，亦無用椅子砸
    傷甲○○，不知甲○○為何會受傷云云。經查：右揭事實，業據自訴人甲○○指
    訴綦詳，核與在場證人丁○○即被告乙○○之弟到庭證述：「當天乙○○叫我出
    去，我聽到酒瓶聲不敢出去，乙○○就進來並拿單據給我看，我就說我沒有錢付
    ，就拿給我太太甲○○看，乙○○就搶回去並出拳打我太太左臉二拳，丙○○拿
    我屋內之小板凳打甲○○，甲○○用手臂去擋，以致我太太手臂受傷」（本院卷
    第三四頁），證人邵文乾即當日到案發現場處理之警員證述：「當天甲○○於我
    到場處理時，有說他被人打，我跟他們說兄弟間糾紛好好談，若不行就去驗傷再
    到派出所去告」（本院卷第四七頁）等情相符，參以被告丙○○於警訊中亦供述
    ：「是甲○○要拿我父親手中之帳單，為我父親擋回去，有弄到甲○○臉部」等
    語，此外，復有診斷證明書一紙在卷可資佐證。另證人張翠華即被告乙○○之妹
    妹雖到庭證稱，當日被告二人並無毆打自訴人（本院卷第二一頁），惟其與被告
    乙○○係兄妹關係，證詞難免偏頗，加以其證詞並無其他佐證且與上開證據不符
    ，是其證言尚難做有利於被告之認定。綜上所述，被告二人所辯無非卸責之詞，
    尚難採信，被告二人罪證明確，犯行均堪認定。
二、核被告二人所為，均係犯刑法第二百七十七條第一項之傷害罪。被告二人具有犯
    意聯絡及行為分擔，為共同正犯。爰審酌被告二人犯罪之動機、手段，犯罪所生
    之損害，及犯罪後態度，未與自訴人達成和解等一切情狀，量處如主文所示之刑
    ，並諭知易科罰金之折算標準。
據上論斷，應依刑事訴訟法第三百四十三條、第二百九十九條第一項前段，刑法第二
十八條、第二百七十七條第一項、第四十一條，罰金罰鍰提高標準條例第一條前段、
第二條，判決如主文。
中      華      民      國    八十九    年      二      月    二十三    日
                                    臺灣高雄地方法院刑事第二庭
                          法  官  施  柏  宏
右正本證明與原本無異。
如不服本判決，應於送達後十日內，向本院提出上訴狀。
                                        書記官  邱  秋  珍
中      華      民      國    八十九    年      二      月    二十五    日
附錄本判決論罪之法條全文
刑法第二百七十七條條第一項
  傷害人之身體或健康者，處三年以下有期徒刑、拘役或一千元以罰金。


司法院資訊處製作；財團法人民間司法改革基金會備份。
